fi: Yhteensopiva vuoderunkotyyli: Säädettävä sänky; Kerrossänky; Katosvuode; Pinnasänky; Päivävuode; Parvisänky; Runkosänky; Rekisänky; Vesisänky; Muu
en: Compatible bed frame style: Adjustable bed; Bunk bed; Canopy bed; Crib; Daybed; Loft bed; Platform bed; Sleigh bed; Waterbed; Other
tr: Uyumlu yatak çerçevesi stili: Ayarlanabilir yatak; Ranza; Cibinlikli yatak; Beşik; Divan yatak; Yüksek yatak; Platform yatak; Kızak yatak; Su yatağı; Diğer
nl: Compatibele bedframe stijl: Verstelbaar bed; Stapelbed; Hemelbed; Wieg; Dagbed; Hoogslaper; Platformbed; Sledebed; Waterbed; Overige
sv: Kompatibel sängramsstil: Ställbar säng; Våningssäng; Himmelsäng; Spjälsäng; Dagbädd; Loftsäng; Platformsäng; Slädsäng; Vattensäng; Övrigt
zh-CN: 适配床架款式: 可调节床; 双层床; 华盖床; 婴儿床; 沙发床; 阁楼床; 平台床; 雪橇床; 水床; 其他
hr-HR: Kompatibilni stil okvira kreveta: Prilagodljivi krevet; Krevet na kat; Krevet s baldahinom; Dječji krevetić; Dnevni ležaj; Povišeni krevet; Krevet s platformom; Krevet u obliku saonica; Vodeni krevet; Ostalo
th: รูปแบบโครงเตียงที่ใช้งานร่วมกันได้: เตียงปรับระดับ; เตียงสองชั้น; เตียงมีเสา/เตียงมีซุ้ม; เปลเด็ก; เดย์เบด; เตียงลอย/เตียงชั้นลอย; เตียงแพลตฟอร์ม; เตียงทรงเลื่อน; เตียงน้ำ; อื่นๆ
sl-SI: Slog združljivega okvirja postelje: Nastavljiva postelja; Pograd; Postelja z baldahinom; Otroška posteljica; Dnevna postelja; Dvignjena postelja (loft); Postelja na platformi; Postelja v stilu sani; Vodna postelja; Drugo
it: Frame letto compatibile: Letto regolabile; Letto a castello; Letto a baldacchino; Culla; Dormeuse; Letto a soppalco; Letto a piattaforma; Letto a slitta; Letto ad acqua; Altro
bg-BG: Съвместим стил на рамката на леглото: Регулируемо легло; Двуетажно легло; Легло с балдахин; Бебешка кошара; Кушетка; Легло-надстройка (loft bed); Легло на платформа; Легло тип шейна; Водно легло; Друго
pt-PT: Estilo de estrutura de cama compatível: Cama ajustável; Beliche; Cama de dossel; Berço; Cama de dia; Cama alta; Cama de plataforma; Cama trenó; Cama de água; Outro
ja: 互換性のあるベッドFrameスタイル: アジャスタブルベッド; 2段ベッド; 天蓋付きベッド; ベビーベッド; デイベッド; ロフトベッド; プラットフォームベッド; そり型ベッド; ウォーターベッド; その他
pl: Kompatybilny typ ramy łóżka: Łóżko regulowane; Łóżko piętrowe; Łóżko z baldachimem; Łóżeczko dziecięce; Leżanka; Łóżko na antresoli; Łóżko platformowe; Łóżko w stylu sań; Łóżko wodne; Inny
ro-RO: Stil cadru de pat compatibil: Pat ajustabil; Pat suprapus; Pat cu baldachin; Pătuț pentru copii; Pat de zi; Pat suspendat; Pat tip platformă; Pat tip sanie; Pat cu apă; Altele
fr: Style de cadre de lit compatible: Lit ajustable; Lit superposé; Lit à baldaquin; Lit de bébé; Lit de jour; Lit mezzanine; Lit plateforme; Lit traîneau; Lit à eau; Autre
pt-BR: Estilo da armação da cama compatível: Cama ajustável; Beliche; Cama com dossel; Berço; Sofá-cama; Cama alta; Cama plataforma; Cama trenó; Cama de água; Outro
ru: Совместимый тип кроватной рамы: Регулируемая кровать; Двухъярусная кровать; Кровать с балдахином; Детская кроватка; Кушетка; Кровать-чердак; Кровать-платформа; Кровать-сани; Водяная кровать; Другое
el: Συμβατό στυλ σκελετού κρεβατιού: Ανακλινόμενο κρεβάτι; Κουκέτα; Κρεβάτι με ουρανό; Κούνια; Ανάκλιντρο; Κρεβάτι σοφίτα; Κρεβάτι πλατφόρμα; Κρεβάτι-έλκηθρο; Κρεβάτι νερού; Άλλο
cs: Kompatibilní model rámu postele: Polohovací postel; Palanda; Postel s nebesy; Dětská postýlka; Denní postel; Vyvýšená postel; Platformová postel; Postel ve tvaru saní; Vodní postel; Ostatní
lt-LT: Suderinamas lovos rėmo stilius: Reguliuojamoji lova; Dviaukštė lova; Lova su baldakimu; Vaikiška lovelė; Kušetė; Lova-palėpė; Platforminė lova; Rogų formos lova; Vandens lova; Kita
zh-TW: 相容床架款式: 可調式床架; 雙層床; 四柱床; 嬰兒床; 坐臥兩用床; 高架床; 平台床; 雪橇床; 水床; 其他
vi: Kiểu khung giường tương thích: Giường điều chỉnh; Giường tầng; Giường có cọc mắc màn; Cũi; Giường ban ngày; Giường gác xép; Giường bệt; Giường kiểu xe trượt tuyết; Giường nước; Khác
nb: Kompatibel ramme: Regulerbar seng; Køyeseng; Himmelseng; Sprinkelseng; Dagseng; Loftseng; Plattformseng; Sledeseng; Vannseng; Annet
de: Kompatibler Bettrahmentyp: Verstellbares Bett; Etagenbett; Himmelbett; Gitterbett; Tagesbett; Hochbett; Plattformbett; Schlittenbett; Wasserbett; Sonstige
es: Tipo de estructura de cama compatible: Cama articulada; Litera; Cama con dosel; Cuna; Cama de día; Cama alta; Cama de plataforma; Cama trineo; Cama de agua; Otro
sk-SK: Kompatibilný štýl rámu postele: Polohovateľná posteľ; Poschodová posteľ; Posteľ s nebesami; Detská postieľka; Denná posteľ; Vyvýšená posteľ; Platformová posteľ; Posteľ v tvare saní; Vodná posteľ; Iné
da: Kompatibel sengerammetype: Elevationsseng; Køjeseng; Himmelseng; Tremmeseng; Daybed; Højseng; Platformseng; Slædeseng; Vandseng; Andet
ko: 호환 가능한 침대 프레임 스타일: 조절식 침대; 이층 침대; 캐노피 침대; 아기 침대; 데이베드; 벙커 침대; 플랫폼 침대; 썰매형 침대; 물침대; 기타
hu: Kompatibilis ágykeret-stílus: Állítható ágy; Emeletes ágy; Baldachinos ágy; Babaágy; Heverő; Galériaágy; Platform ágy; Szánkóágy; Vízágy; Egyéb